【裁判字號】    94,訴,2852
【裁判日期】    950119
【裁判案由】    槍砲彈藥刀械管制
【裁判全文】
臺灣板橋地方法院刑事判決              94年度訴字第2852號
公  訴  人  臺灣板橋地方法院檢察署檢察官
被      告  甲○○
                    （現於臺灣桃園監獄另案執行中）
指定辯護人  本院公設辯護人  乙○○
上列被告因違反槍砲彈藥刀械管制條例案件，經檢察官提起公訴
（94年度核退偵字第712、713號），本院判決如下：
    主  文
甲○○未經許可，寄藏可發射子彈具有殺傷力之改造手槍，處有
期徒刑年貳月，併科罰金新臺幣萬元，罰金如易服勞役以新
臺幣玖佰元即銀元佰元折算壹日，扣案具有殺傷力仿GLOCK 廠
二七型半自動手槍製造之改造手槍壹支（槍枝管制編號0000
000000號，含彈匣壹個）、具有殺傷力仿COLT廠半自動手
槍製造之改造手槍壹支（槍枝管制編號0000000000號
，含彈匣壹個）、土造子彈（具直徑約八點八MM金屬彈頭）拾顆
均沒收。
    事  實
一、甲○○曾有違反麻醉藥品管理例條等前科，復因違反藥事法
    及非法販賣安非他命案件，於八十八年間分別經本院（八十
    八年度訴字第三三０號）及台灣高等法院（八十七年度上訴
    字第四三八二號）判處有期徒刑四月及五年二月，嗣經本院
    以八十九年度聲字第七一八號裁定，定應執行刑有期徒刑五
    年五月執行中，再因毒品案件經本院於九十年四月二十七日
    以九十年度易字第一００二號判決，判處有期徒刑五月，而
    於九十年十月二十四日再經本院以九十年度聲字第二八○四
    號裁定，就上開三罪定應執行刑有期徒刑五年九月確定，復
    於九十一年四月十八日因縮短刑期假釋出監，假釋期間併付
    保護管束，原縮刑期滿日為九十四年五月十六日，於假釋期
    間因再因施用第一級、第二級毒品及轉讓第二級毒品案件，
    經本院於九十三年十月六日以九十三年度訴字第一四五九號
    分別判處有期徒刑七月、三月及九十四年六月九日以九十四
    年度訴字第四九六號判決判處有期徒刑八月確定，嗣經撤銷
    假釋，應執行殘刑三年又二十八日，及接續執行前開三罪所
    定之執行刑有期徒刑一年二月，縮短刑期至九十八年六月十
    九日期滿（現在監執行中，於本件不構成累犯），其明知具
    殺傷力可發射子彈之槍枝及子彈係管制之物品，未經許可不
    得寄藏，詎於民國九十四年二月五日，明知陳家慶（本院審
    理中）所持有之仿GLOCK 廠二七型半自動手槍製造之改造手
    槍一支（槍枝管制編號0000000000號，含彈匣一
    個）、仿COLT廠半自動手槍製造之改造手槍一支（槍枝管制
    編號0000000000號，含彈匣一個）、土造子彈（
    具直徑約八點八MM金屬彈頭）十五顆均係具有殺傷力之管制
    槍、彈。因陳家慶為避免前開槍、彈於春安工作期間為警臨
    檢查獲，向甲○○請求協助藏放，甲○○竟萌寄藏前開具有
    殺傷力之改造手槍二支（均含彈匣一個）、土造子十五顆之
    犯意，偕同陳家慶至其不知情之友人葉小娟所承租之台北縣
    土城市○○路○段一四九巷十六五樓之一之住處，將前開槍
    、彈藏放在該屋其常使用之房間內，嗣於九十四年二月十七
    日凌晨三時十分許，在台北縣土城市○○路○段一四九巷二
    十二號前，乘坐傅志忠所駕駛之ZV- 八四六七號自小客車，
    因另涉毒品案件為警查獲後，甲○○自願帶同警察至台北縣
    土城市○○路○段一四九巷十之八五樓之上開槍、彈藏放處
    ，起出上開改造玩具手槍二支（均含彈匣一個）、土造子彈
    十五顆。
二、案經臺北縣政府警察局土城分局報請臺灣板橋地方法院檢察
    署檢察官偵查起訴。
    理  由
壹、壹、証據能力方面：
    按「被告以外之人於審判外之言詞或書面陳述，除法律有規
    定者外，不得作為證據」，刑事訴訟法第一百五十九第一項
    定有明文，此即學理上所稱「傳聞證據排除法則」。而依上
    開法律規定，傳聞證據原則上固無證據能力，但如法律別有
    規定者，即例外認有證據能力。又被告以外之人於審判外之
    陳述，雖不符同法第一百五十九條之一至第一百五十九條之
    四之規定，但經當事人於審判程序同意作為證據，法院審酌
    該言詞陳述或書面陳述作成時之情況，認為適當者，亦得為
    證據。當事人、代理人或辯護人於法院調查證據時，知有第
    一百五十九條第一項不得為證據之情形，而未於言詞辯論終
    結前聲明異議者，視為有前項之同意，此則據同法第一百五
    十九條之五規定甚明。經查，本判決後開所引用之証人陳家
    慶於審判外之陳述，雖屬傳聞證據，惟被告甲○○及公訴檢
    察官雖知上開證據資料為傳聞證據，但於本院準備程序及審
    判期日中則均表示無意見而不予爭執，且迄至言詞辯論終結
    前亦未再聲明異議，本院審酌上開證據資料製作時之情況，
    尚查無違法不當及證明力明顯過低之瑕疵，亦認為以之作為
    證據應屬適當，故揆諸前開法律規定與說明，爰逕依刑事訴
    訟法第一百五十九條之五之規定，認前揭證據資料均例外有
    證據能力。
貳、實體方面：
一、上揭事實，業據被告甲○○迭於警詢、偵查及本院審理時坦
    承不諱核與証人陳家慶於警訊及偵查所述情節相符，並有上
    開仿GLOCK 廠二七型半自動手槍製造之改造手槍一支（槍枝
    管制編號0000000000號，含彈匣一個）、仿COLT
    廠半自動手槍製造之改造手槍一支（槍枝管制編號0000
    000000號，含彈匣一個）、土造子彈（具直徑約八點
    八MM金屬彈頭）十五顆足資佐證；又上開槍枝經送請內政部
    警政署刑事警察局鑑定結果，分別係由仿GLOCK 廠二七型半
    自動手槍製造之玩具手槍、仿COLT廠半自動手槍製造之金屬
    玩具手槍，換裝土造金屬槍管而成之改造手槍，機械性能良
    好，可擊發適用之子彈，認均具殺傷力，另扣案之具直徑約
    八點八ｍｍ金屬彈頭之土造子彈，經採樣五顆試射，均可擊
    發，認均具殺傷力，此有內政部警政署刑事警察局九十四年
    三月九日刑鑑字第○九四○○二九八三四號槍彈鑑定書一份
    附卷可稽。是本件事證明確，被告犯行洵堪認定，應予依法
    論科。
二、核被告甲○○所為，係犯槍砲彈藥刀械管制條例第八條第四
    項之未經許可寄藏可發射子彈具有殺傷力之改造槍枝罪及同
    條例第十二條第四項之未經許可寄藏子彈罪。又被告係同時
    、同地之一寄藏行為，藏放上開槍、彈，係以一寄藏行為而
    觸犯上開二罪名，為想像上競合犯，應依刑法第五十五條前
    段規定，從一重之未經許可持有可發射子彈具有殺傷力之改
    造槍枝罪處斷，爰審酌槍枝、彈藥之非法製造、寄藏、持有
    及流通等，危害人身安全及社會秩序至鉅，而為國法懸為厲
    禁，並經各類教育及傳媒宣導週知歷數十年，被告應無不知
    之理，詎猶未經許可寄藏槍枝、子彈，藐視公共規範，欠缺
    守法觀念，甚為可訾，應予非難，兼衡被告持有槍枝之數量
    ，及其素行、犯罪動機、目的、手段、犯罪後坦承犯行，態
    度尚稱良好等一切情狀，量處如主文所示之刑，並諭知併科
    之罰金易服勞役之折算標準，以示懲儆。
三、扣案之具有殺傷力仿GLOCK 廠二七型半自動手槍製造之改造
    手槍一支（槍枝管制編號0000000000號，含彈匣
    一個）、仿COLT 廠 半自動手槍製造之改造手槍一支（槍枝
    管制編號0000000000號，含彈匣一個），係屬違
    禁物，應依刑法第三十八條第一項第一款之規定宣告沒收。
    另扣案之土造子彈十五顆（具直徑約八點八MM金屬彈頭），
    除其中經取樣試射已耗罄之五顆，依現狀已不具有殺傷力而
    非違禁物，爰不為沒收之諭知外、餘土造子彈（具直徑約八
    點八MM金屬彈頭）十顆，係屬違禁物，應依刑法第三十八條
    第一項第一款之規定宣告沒收。
據上論斷，應依刑事訴訟法第二百九十九條第一項前段，槍砲彈
藥刀械管制條例第八條第四項、第十二條第四項，刑法第十一條
前段、第五十五條、第四十二條第二項、第三十八條第一項第一
款，罰金罰鍰提高標準條例第二條，現行法規所定貨幣單位折算
新臺幣條例第二條，判決如主文。
本案經檢察官郭學廉到庭執行職務。
中    華    民    國    95    年    1     月    19    日
                刑事第二庭  審判長法  官  李  釱  任
                                  法  官  徐  子  涵
                                  法  官  劉  安  榕
上列正本證明與原本無異。
如不服本判決，應於判決送達後十日內向本院提出上訴狀（應附
繕本），上訴於臺灣高等法院。
                                  書記官  張  惠  芳
中    華    民    國    95    年    1     月    19    日
附錄本案論罪科刑法條全文：
槍砲彈藥刀械管制條例第8條
未經許可，製造、販賣或運輸鋼筆槍、瓦斯槍、麻醉槍、獵槍、
空氣槍或第4 條第1 項第1 款所定其他可發射金屬或子彈具有殺
傷力之各式槍砲者，處無期徒刑或5 年以上有期徒刑，併科新臺
幣1 千萬元以下罰金。
未經許可，轉讓、出租或出借前項所列槍枝者，處5 年以上有期
徒刑，併科新臺幣1 千萬元以下罰金。
意圖供自己或他人犯罪之用，而犯前二項之罪者，處無期徒刑或
7 年以上有期徒刑，併科新臺幣 1 千萬元以下罰金。
未經許可，持有、寄藏或意圖販賣而陳列第 1 項所列槍枝者，處
3 年以上10年以下有期徒刑，併科新臺幣700 萬元以下罰金。
第1 項至第3 項之未遂犯罰之。


司法院資訊處製作；財團法人民間司法改革基金會備份。
